【裁判字號】    97,審訴,1818
【裁判日期】    970616
【裁判案由】    毒品危害防制條例
【裁判全文】
臺灣高雄地方法院刑事判決            97年度審訴字第1818號
公  訴  人  臺灣高雄地方法院檢察署檢察官
被      告  乙○○
                    另案在臺灣高雄第二監獄執行中
指定辯護人  本院公設辯護人黃文德
上列被告因毒品危害防制條例案件，經檢察官提起公訴（97年度
毒偵字第2500號），本院合議庭裁定由受命法官獨任依協商程序
審理，判決如下：
    主  文
乙○○施用第一級毒品，累犯，處有期徒刑壹年貳月。
    事實及理由
一、本件犯罪事實及證據，除犯罪事實補充「另因違反電信法案
    件，經本院以94年度訴字第3235號判決，判處有期徒刑7 月
    確定，與上開毒品危害防制條例案件接續執行」；證據部分
    補充「被告乙○○於本院審理中之自白」外，餘均引用檢察
    官起訴書之記載，如附件。
二、本件被告業已認罪，並經辯護人協助下與檢察官於審判外達
    成協商之合意，渠等合意內容為：被告願受科刑範圍如主文
    所載。經核被告所為，係犯毒品危害防制條例第10條第1 項
    之施用第一級毒品罪，且上開協商合意內容，並無刑事訴訟
    法第455 條之4 第1 項所列不得認罪協商之情形，本件既經
    檢察官聲請改依協商程序而為判決，本院爰不經言詞辯論，
    於協商合意範圍內為協商判決。
三、應適用之法條：刑事訴訟法第455 條之4 第2 項、第455 條
    之8 、第454 條第2 項，毒品危害防制條例第10條第1 項，
    刑法第11條前段、第47條第1 項。
四、本判決除有刑事訴訟法第455 條之4 第1 項第1 款、第2 款
    、第4 款、第6 款、第7 款所定情形之一，或違反同條第2
    項規定者外，不得上訴。
本案經檢察官林永富到庭執行職務。
中    華    民    國    97    年    6     月    16    日
                  刑事第七庭    法  官  陳君杰
以上正本證明與原本無異。
如不服本判決，應於判決送達後10日內，向本院提出上訴狀。
中    華    民    國    97    年    6     月    16    日
                                書記官  李承悌
附錄本判決論罪科刑法條全文：
毒品危害防制條例第10條第1項
施用第一級毒品者，處6 月以上5 年以下有期徒刑。
附件：
臺灣高雄地方法院檢察署檢察官起訴書
                                     97年度毒偵字第2500號
     被      告  乙○○  男  49歲（民國○○年○○月○日生）
                         身分證統一編號：Ｚ000000000號
                         住高雄縣美濃鎮吉和里福興16號
 上被告因違反毒品危害防制條例案件，已經偵查終結，認應提起
 公訴，茲敘述犯罪事實及證據並所犯法條如下：
         犯罪事實
 一、乙○○前因施用毒品案件，經法院裁定令入戒治處所施以強
     制戒治，於民國91年6月7日停止戒治付保護管束期滿執行完
     畢。復於94年間因施用第一級、第二級毒品案件，經法院判
     處有期徒刑10月、4月，並定其應執行刑為有期徒刑1年1 月
     確定，於96年2月13 日縮短刑期假釋出監，未經撤銷假釋而
     於96年2月24日縮刑期滿執行完畢。
 二、乙○○基於施用第一級毒品海洛因之犯意，於97年2月13 日
     之某時，在高雄縣美濃鎮吉和里福興16號住處內，施用第一
     級毒品海洛因。嗣於同年月15日晚上7時30 分許，在同縣美
     濃鄉○○里○○街63號為警查獲。
 三、案經高雄縣政府警察局旗山分局報告偵辦。
         證據並所犯法條
 一、上揭犯罪事實，業據被告乙○○坦承不諱，並有臺灣檢驗科
     技股份有限公司濫用藥物尿液檢驗報告、毒品案件嫌犯代號
     與真實姓名對照表各1紙附卷可資佐證。按92年7月9 日修正
     之毒品危害防制條例，就施用毒品者，祇就「初犯」及「 5
     年後再犯」二種情形有其追訴條件之限制，即須於初犯經觀
     察勒戒或強制戒治釋放後，5 年內均無施用毒品行為，始能
     認其前所實施之觀察勒戒或強制戒治已足遮斷毒癮，而得於
     5年後再犯時，適用初犯之規定，重行觀察勒戒等程序。倘5
     年內已經再犯，經依法追訴處罰，縱其第3次（或第3次以上
     ）施用毒品之時間係在初犯釋放5年以後，即與「5年後再犯
     」之情形有別，且因已於「5 年內再犯」顯見其再犯率甚高
     ，原實施觀察勒戒或強制戒治，已無法收其實效，而無5 年
     戒斷期之存在，自無再經觀察勒戒及強制戒治之必要，應由
     檢察官逕行起訴，最高法院95年臺非字第59號、95年度臺非
     字第65號及95年度臺上字第1071號裁判可資參照。查被告前
     因施用毒品案件，經法院令入戒治處所施以強制戒治，於91
     年6月7日停止戒治付保護管束期滿執行完畢，又因施用毒品
     案件，經法院判處有期徒刑10月、4 月，並定其應執行刑為
     有期徒刑1年1月確定，有本署刑案資料查註紀錄表及全國施
     用毒品案件紀錄表各1 份在卷可參，則被告雖於強制戒治執
     行完畢釋放5年後之97年2月13日再犯本件施用毒品案件，然
     揆諸上開裁判意旨，毋庸再經觀察勒戒、強制戒治之程序，
     應逕行提起公訴。綜此，被告犯嫌堪予認定。
 二、核被告所為，係犯毒品危害防制條例第10條第1 項之施用第
     一級毒品罪嫌。其曾受有期徒刑執行完畢，有本署刑案資料
     查註紀錄表可參，5 年以內故意再犯本件有期徒刑以上之罪
     ，為累犯，請依刑法第47條第1項規定加重其刑。
 三、依毒品危害防制條例第23條第2 項、刑事訴訟法第251條第1
     項提起公訴。
     此  致
 臺灣高雄地方法院
 中    華    民    國    97    年    4     月    20    日
                           檢察官   甲  ○  ○
 上正本證明與原本無異
 中    華    民    國    97    年    4     月    25    日
                           書記官   劉  晚  霞
 所犯法條
 毒品危害防制條例第10條第1項
 施用第一級毒品者，處 6 月以上 5 年以下有期徒刑。
 施用第二級毒品者，處 3 年以下有期徒刑。


司法院資訊處製作；財團法人民間司法改革基金會備份。
